# 分公司注销后，母公司的账务处理

提问人：xd860205 时间：2019-06-03 23:30:13
请教各位老师，分公司账上为货币资金 8 万，其他应付款（对母公司） 30万，未分配利润-22万。现在注销后 8 万还给母公司，还剩余其他应付 22万，未分配利润-22 万元。是否母公司对 22 万的其他应收款全额计提减值，再核销其他应收款。这样虽然符合财务原则，但是税务很可能不认可这种减值抵减所得税。是否能直接将分公司的未分配利润-22 万转移到母公司，即是直接在母公司账上做其他应收款减少 22 万，未分配利润减少 22万的调整处理。

回答人：chenyiwei
首先，你的情况应该是子公司而不是分公司？
其次，如果是子公司，则 “直接将分公司的未分配利润-22 万转移到母公司，即是直接在母公司账上做其他应收款减少 22 万，未分配利润减少 22万的调整处理”是不可行的。对母公司而言这不是权益性交易，不能直接冲减权益；同时直接冲减资产价值和权益的做法也无法达到税前扣除相关损失的目的。